臺灣基隆地方法院刑事判決　　　　　　　100年度易字第474號
公　訴　人　臺灣基隆地方法院檢察署檢察官
被　　　告　蔡宗憲
上列被告因竊盜等案件，經檢察官提起公訴（100 年度偵字第34
61號、100 年度偵緝字第324 號、第325 號），被告就被訴事實
為有罪之陳述，本院裁定改依簡式審判程序審理後判決如下：
    主  文
蔡宗憲踰越安全設備竊盜，累犯，處有期徒刑柒月；又侵入住宅
竊盜，累犯，處有期徒刑柒月；又竊盜，累犯，處有期徒刑月
。應執行有期徒刑壹年。
    事  實
一、蔡宗憲前因加重竊盜案件，經本院以95年度簡上緝字第2 號
    判決判處有期徒刑1 年4 月確定，嗣經本院以96年度聲減字
    第53號裁定減為有期徒刑8 月確定，於民國96年7 月16日執
    行完畢，詎其猶不知悔改，復各基於意圖為自己不法所有之
    竊盜犯意，先後於下列時、地，分別竊取他人之財物：
  (一)100 年4 月12日晚上9 時許，前往基隆市○○區○○路177
    巷45號慈雲寺，自慈雲寺1 樓窗戶之安全設備踰越入內，徒
    手竊得慈雲寺所有之數位相機、隨身碟及電視盒各1 台等物
    品，得手後將上開物品置放於其向陳國峰借用之車牌號碼9F
    C-900 號普通重型機車置物箱內。嗣於同日晚上11時40分許
    ，經警執行巡邏勤務，發現蔡宗憲行跡可疑，欲上前盤查，
    蔡宗憲見狀，乃騎乘前揭機車逃逸，經警在基隆市○○區○
    ○路10巷口緝獲，因而查悉上情。
  (二)100 年6 月17日上午6 時45分許，行經郭秀琴位於基隆市○
    ○區○○路25巷10號1 樓住宅前（該址1 至4 樓均屬郭秀琴
    住宅），見該址1 樓大門未關，認有機可乘，乃自未上鎖之
    大門侵入上址郭秀琴住宅（侵入住宅部分未據告訴），並沿
    樓梯爬至10號4 樓郭秀琴設置之神明廳，徒手竊得掛於神像
    身上而屬郭秀琴所有之金牌7 面，並將之持往基隆市○○路
    25號之金億銀樓，變賣予不知情之金億銀樓負責人楊連財，
    得款新臺幣15,200元，並全數花用完盡。嗣經郭秀琴發覺失
    竊後報警處理，經警調閱監視錄影帶後，始查悉上情。
  (三)100 年6 月17日上午8 時許，在基隆市○○路65巷6 號1 樓
    前，趁無人注意管理，徒手竊得黃永昌所有置放於紙箱內之
    DVD 播放器1 台，得手後並將上開DVD 播放器寄放於不知情
    之陳國峰處保管。嗣於100 年6 月19日下午2 時45分許，為
    警在基隆市○○路56號2 樓「網路遊俠網咖」店內臨檢時查
    獲，而查悉上情。
二、案經基隆市警察局、基隆市警察局第一分局報告臺灣基隆地
    方法院檢察署檢察官偵查後起訴。
    理  由
壹、程序事項
    本件被告蔡宗憲所犯者非為死刑、無期徒刑、最輕本刑為3
    年以上有期徒刑之罪或高等法院管轄第一審案件，其於準備
    程序進行中，先就被訴事實為有罪之陳述，經告知其簡式審
    判程序之旨，並聽取公訴人、被告之意見後，本院業依刑事
    訴訟法第273 條之1 第1 項規定，裁定改以簡式審判程序進
    行本案之審理。
貳、實體事項
一、上開事實，業據被告於檢察官偵訊及本院審理時坦承在卷，
    事實欄一(一)部分，並據證人即被害人慈雲寺前秘書長方孟宏
    於警詢（見100 年度偵字第1682號卷第15- 16頁）及證人陳
    國峰於偵訊（同上偵卷第76- 79頁）指證在卷，且有方孟宏
    立據之贓物認領保管單1 紙（見同上偵卷第23頁）、被告指
    認之贓物照片3 張（同上偵卷第24- 26頁）、慈雲寺監視錄
    影器翻拍照片影本6 張（同上偵卷第101- 103頁）存卷可憑
    ；事實欄一(二)部分，則據證人即被害人郭秀琴於警詢（見10
    0 年度偵字第3461號卷第14- 15頁）、證人陳國峰於警詢（
    同上偵卷第10頁）及證人楊連財於警詢（同上偵卷第16-17
    頁）指述明確，且有金飾買入登記簿影本1 紙（同上偵卷第
    18頁）、路口監視錄影器翻拍照片8 張（同上偵卷第22-23
    頁）、現場暨被告採證照片28張（同上偵卷第24-30 頁）在
    卷可稽；事實欄一(三)部分，並據證人即被害人黃永昌於警詢
    （見100 年度偵字第3823號卷第18- 19頁）及證人陳國峰於
    警詢（同上偵卷第9-11頁、16- 17頁）指證在卷，且有贓物
    照片3 張（同上偵卷第28頁）、被告指認之監視錄影翻拍照
    片3 張（同上偵卷第29- 30頁）附卷可參，是被告之自白核
    與事實相符，可以採信。綜上，本案事證明確，被告之犯行
    均堪認定，應依法論科。
二、按刑法第321 條第1 項第2 款所謂毀越門扇牆垣，係指毀損
    或超越及踰越門扇牆垣而言，與啟門入室者有別；又所謂其
    他安全設備，係指門扇牆垣以外之防閑設備而言，而窗戶具
    有防閑作用，非其家由此進出之門，自屬該條款所定之其他
    安全設備。次按刑法第321 條第1 項第2 款之踰越安全設備
    竊盜罪，若被告藉踰越安全設備之方式，進入屋內行竊，其
    越入行為雖屬侵入住宅，然已結合於所犯加重竊盜之罪質中
    ，當無另行構成侵入住宅罪之理（最高法院27年上字第1887
    號判例意旨參照）。是核被告如事實欄一(一)所示之行為，係
    犯刑法第321 條第1 項第2 款之踰越安全設備竊盜罪、事實
    欄一(二)所示之行為，係犯刑法第321 條第1 項第1 款之侵入
    住宅竊盜罪、事實欄一(三)所示之行為係犯刑法第320 條第1
    項之普通竊盜罪。又被告所犯上開3 罪，犯意各別，行為不
    同，應予分論併罰。再被告前曾受如事實欄一所示之有期徒
    刑執行完畢，有臺灣高等法院被告前案紀錄表在卷可憑，其
    於有期徒刑執行完畢後之5 年內，故意再犯本件有期徒刑以
    上之罪，為累犯，其所犯上開3 罪，均應依法加重其刑。爰
    審酌被告前有多次竊盜前案紀錄，有前引臺灣高等法院被告
    前案紀錄表在卷可憑，詎其竟一再竊取他人財物，顯見其不
    知悔改，且不知尊重他人財產權，其竊得財物價值雖非鉅，
    且犯後業坦承犯行，然所為殊不足取，兼衡其犯罪動機、生
    活狀況、智識程度及品行等一切情況，分別量處如主文所示
    之刑，並定其應執行之刑，以示懲儆。
據上論斷，應依刑事訴訟法第284 條之1 、第273 條之1 第1 項
、第299 條第1 項前段，刑法第321 條第1 項第1 款、第2 款，
刑法第320 條第1 項、第47條第1 項、第51條第5 款，判決如主
文。
本案經檢察官黃佳權到庭執行職務
中    華    民    國    100   年   11       月   30    日
                  刑事第二庭法  官  劉桂金
以上正本證明與原本無異。
如不服本判決應於收受送達後10日內向本院提出上訴書狀，並應
敘述具體理由；其未敘述上訴理由者，應於上訴期間屆滿後20日
內向本院補提理由書(均須按他造當事人之人數附繕本)「切勿逕
送上級法院」。
中    華    民    國   100    年    11    月    30    日
                            書記官  許元又
附錄本案論罪科刑法條：
中華民國刑法第320條第1項
意圖為自己或第三人不法之所有，而竊取他人之動產者，為竊盜
罪，處5年以下有期徒刑、拘役或5百元以下罰金。
中華民國刑法第321條第1項第1款、第2款
犯竊盜罪而有下列情形之一者，處6月以上、5年以下有期徒刑，
得併科新臺幣10萬元以下罰金：
一、侵入住宅或有人居住之建築物、船艦或隱匿其內而犯之者。
二、毀越門扇、牆垣或其他安全設備而犯之者。